【裁判字號】    90,易,115
【裁判日期】    900131
【裁判案由】    傷害等
【裁判全文】
臺灣高雄地方法院刑事判決                            九十年度易字第一一五號
    公  訴  人  臺灣高雄地方法院檢察署檢察官
    被      告  乙○○
右列被告因傷害等案件，經檢察官提起公訴（八十九年度偵字第二００三一號），本
院判決如左：
    主  文
乙○○損壞他人自小客車（車牌號碼ＢＦ九二０九號）前面引擎蓋板金、車頂板金、
駕駛座前車門板金、右前車門板金、右後車門板金各凹陷一處，足以生損害於他人，
累犯，處拘役參拾日，如易科罰金，以參佰元折算壹日；又傷害人之身體，累犯，處
有期徒刑參月，如易科罰金，以參佰元折算壹日。
    事  實
一、乙○○曾有業務傷害過失、賭博、感訓處分、詐欺、違反槍砲彈藥刀械管制條例
    之前科，其所犯違反槍砲彈藥刀械管制條例案件，經法院判處有期徒刑一年十月
    ，於民國八十五年六月十一日執行完畢，詎不知警惕，於八十九年四月十日十七
    時五十五分許，駕駛車牌號碼ＹＡ六五二號營業~V;用小客車行經高雄縣鳳山市
    ○○路與博愛路口，因甲○○駕駛之車牌號碼ＢＦ九二０九號自用小客車違反交
    通規則，擦撞到乙○○之營業用小客車，致乙○○心生不滿，竟以腳踹踏損壞甲
    ○○上述自小客車之板金，致該自小客車前面引擎蓋板金、車頂板金、駕駛座前
    車門板金、右前車門板金、右後車門板金各凹陷一處，足以生損害於甲○○；乙
    ○○又另基於普通傷害之犯意，出拳毆打甲○○，致甲○○受有頭部挫傷、右顳
    部紅腫（一×一公分）、右臉紅腫二×二公分、右眼瘀青（一×一公分）、左頸
    部三×一公分擦傷、左前臂外側擦傷三×一公分、頭部外傷併輕微腦震盪。
二、案經甲○○訴由高雄縣警察局鳳山分局報請台灣高雄地方法院檢察署檢察官偵查
    起訴。
    理  由
一、訊據被告乙○○坦承於上述時間地點以腳踹踏告訴人甲○○之前開自小客車板金
    及出拳毆打告訴人，惟辯稱：僅毆打告訴人一拳云云。然查，被告如何於右揭時
    地踹踏告訴人上開自小客車及毆打告訴人等情，業經告訴人迭於警、偵訊及本院
    審理時指訴綦詳，並有大東醫院出具之診斷證明書一紙及照片七張可資佐證，又
    觀之前開診斷證明書記載之病名為：頭部挫傷、右顳部紅腫（一×一公分）、右
    臉紅腫二×二公分、右眼瘀青（一×一公分）、左頸部三×一公分擦傷、左前臂
    外側擦傷三×一公分、頭部外傷併輕微腦震盪，足見告訴人係遭被告毆打數拳，
    始會造成多處受傷，被告辯稱僅毆打告訴人一拳，應係避重就輕之詞，不足採信
    ，罪證明確，被告犯行堪以認定。
二、核被告所為係犯刑法第三百五十四條及同法第二百七十七條第一項之罪。又其前
    因違反槍砲彈藥刀械管制條例案件，經法院判處有期徒刑一年十月，於八十五年
    六月十一日執行完畢之事實，有台灣高等法院被告全國前案紀錄表可考，其於上
    開刑執行完畢後五年以內再犯有期徒刑以上之本件各罪，均為累犯，應依法加重
    其刑。被告所犯上開二罪，犯意各別，罪名不同，應予分論並罰。爰審酌被告曾
    有如事實欄所示之犯罪前科，有本院被告院內索引卡紀錄表、台灣高等法院被告
    全國前案紀錄表可參，素行欠佳，其因告訴人未守交通規則擦撞其車之細故，即
    毆打告訴人造成上述傷害，並踹踏告訴人之自小客車造成多處凹陷，犯後與告訴
    人和解並未依約履行，惟尚能大致坦承罪行等一切情狀，分別量處如主文所示之
    刑，並諭知易科罰金之折算標準，以資懲儆。
據上論斷，應依刑事訴訟法第二百九十九條第一項前段，刑法第三百五十四條、第二
百七十七條第一項、第四十七條、第四十一條，罰金罰鍰提高標準條例第一條前段、
第二條，判決如主文。
本案經檢察官黃文冠到庭執行職務。
中      華      民      國      九十      年      一    月    三十一    日
                                  臺灣高雄地方法院刑事庭
                                      法  官    郭錦茂
右正本證明與原本無異。
如不服本判決，應於判決送達後十日內，向本院提出上訴狀。
                                      書記官    賴佳慧
中    華    民    國      九十      年      二      月      五      日
附錄本判決論罪法條：
刑法第三百五十四條：
  毀棄、損壞前二條以外之他人之物或令致不堪用，足以生損害於公眾或他人者，處
  二年以下有期徒刑、拘役或五百元以下罰金。
刑法第二百七十七條
  傷害人之身體或健康者，處三年以下有期徒刑、拘役或一千元以下罰金。
  犯前項之罪因而致人於死者，處無期徒刑或七年以上有期徒刑；致重傷者，處三年
  以上十年以下有期徒刑。


司法院資訊處製作；財團法人民間司法改革基金會備份。
